最高法院刑事判決　　　　　　　　　 110年度台上字第5890號
上　訴　人　胡易儕
 
 
上列上訴人因違反毒品危害防制條例案件，不服臺灣高等法院臺
中分院中華民國110年6月8日第二審判決（110 年度上訴字第525
號，起訴案號：臺灣臺中地方檢察署108年度偵字第33870號，10
9年度偵字第2702、5026號），提起上訴，本院判決如下：
    主  文
上訴駁回。
    理  由
一、按刑事訴訟法第377 條規定，上訴於第三審法院，非以判決
    違背法令為理由，不得為之。是提起第三審上訴，應以原判
    決違背法令為理由，係屬法定要件。如果上訴理由書狀並未
    依據卷內訴訟資料，具體指摘原判決不適用何種法則或如何
    適用不當，或所指摘原判決違法情事，顯與法律規定得為第
    三審上訴理由之違法情形，不相適合時，均應認其上訴為違
    背法律上之程式，予以駁回。
二、本件原判決維持第一審關於論處上訴人胡易儕販賣第一級毒
    品10罪刑（均處有期徒刑，即如原判決附表〈下稱附表〉一
    編號1 至10所示，其中編號10部分另想像競合犯販賣第二級
    毒品罪）部分之判決，駁回上訴人在第二審之上訴，已載敘
    所憑之證據及理由。所為論斷，無悖於論理法則與經驗法則
    ，且有卷內證據資料可資覆按。
三、按刑之量定，屬法院得依職權自由裁量之事項，苟於量刑時
    ，已以行為人之責任為基礎，並斟酌刑法第57條各款所列一
    切情狀，在法定刑度之內予以裁量，又未濫用其職權，所量
    處之刑亦無違公平、比例、罪刑相當原則者，即不得遽指為
    違法。查原判決已敘明第一審判決就上訴人所犯如附表一編
    號1至10所示各罪，經依司法院釋字第775號解釋意旨審酌結
    果，如何皆有適用累犯規定加重其刑之必要，而依法予以加
    重（法定刑為死刑、無期徒刑部分除外），再均依修正前毒
    品危害防制條例第17條第2 項規定減輕其刑，及依刑法第59
    條規定予以酌減，並依法先加、遞減後，以上訴人之責任為
    基礎，並依刑法第57條各款所列，斟酌包括上訴人於偵查中
    主動繳回犯罪所得，態度尚佳等一切情狀，分別為刑之量定
    ，並就此10罪定應執行刑為有期徒刑9年8月，應稱允當，而
    予維持等旨。經核所量處之刑及所定應執行刑，皆未逾法定
    刑度及經加重及遞減後之範圍（即法律之外部性界限），亦
    無違比例、公平及罪刑相當原則（即法律之內部性界限），
    或濫用其裁量職權之情形，自不得任意指為違法。
四、上訴意旨置原判決之論敘於不顧，仍謂：伊販賣毒品之情節
    相較大盤毒梟為輕，獲利亦不多，且伊已知錯並自白，犯後
    態度良好，又伊於偵查中即主動繳回本案犯罪所得新臺幣 6
    萬8,500 元，原審仍維持第一審所處之刑，實屬過重，應予
    撤銷發回，予伊改判從輕量刑之自新機會云云，係對原審量
    刑職權之合法行使及已予審酌、說明之事項，徒憑己意漫事
    指摘，難認已符合首揭法定之上訴要件。
五、綜上所述，應認本件上訴違背法律上之程式，予以駁回。
據上論結，應依刑事訴訟法第395條前段，判決如主文。
中    華    民    國   110    年    10    月    27    日
                  刑事第五庭審判長法  官  吳  信  銘  
                                  法  官  梁  宏  哲  
                                  法  官  沈  揚  仁  
                                  法  官  蔡  廣  昇  
                                  法  官  何  菁  莪  
本件正本證明與原本無異
                                  書記官
中    華    民    國   110    年    11    月    3     日